臺灣雲林地方法院刑事判決
110年度易字第40號
公  訴  人  臺灣雲林地方檢察署檢察官
被      告  張山峰


上列被告因妨害自由案件，經檢察官提起公訴（109年度偵字第5
497號），被告於本院準備程序進行中，就被訴事實為有罪之陳
述，經法官告知簡式審判程序意旨，並聽取檢察官及被告之意見
後，裁定依簡式審判程序審理，並判決如下：
    主  文
張山峰犯恐嚇危害安全罪，處拘役伍拾日，如易科罰金，以新臺
幣壹仟元折算壹日。扣案之玩具槍壹支（含彈匣貳個）均沒收之
。
    事  實
一、張山峰於民國109年8月8日晚間6時15分許，與廖婉禎一同前
    往址設雲林縣○○鎮○○路0段00號小北百貨購物，因不滿小北
    百貨員工陳唯晉搬運籃子時，不慎碰到其所駕駛之車牌號碼
    0000-00號自用小客車而與陳唯晉發生口角爭執，竟基於恐
    嚇之犯意，在上開小北百貨門口，自上揭車輛取出貌似真槍
    但不具殺傷力之玩具槍1支（含彈匣2個）對陳唯晉揮舞，並
    恫稱：「道歉又如何」等語，使陳唯晉心生畏懼，致生危害
    於陳唯晉之安全。
二、案經雲林縣警察局虎尾分局報告臺灣雲林地方檢察署檢察官
    偵查起訴。
    理  由
壹、程序部分：
　　本案被告張山峰所犯之罪，係死刑、無期徒刑、最輕本刑為
    3年以上有期徒刑以外之罪，其於準備程序就前揭被訴事實
    為有罪之陳述，經法官告知簡式審判程序之旨，並聽取其與
    公訴人之意見後，裁定依刑事訴訟法第273條之1規定進行簡
    式審判程序，是本案之證據調查，依刑事訴訟法第273條之2
    規定，不受同法第159條第1項、第161條之2、第161條之3、
    第163條之1及第164條至第170條規定之限制，合先敘明。
貳、實體部分：
一、認定犯罪事實所憑之證據及理由：
　　上揭犯罪事實，業據被告於本院準備程序及審理程序時均坦
    承不諱，核與證人即被害人陳唯晉於警詢及偵訊、證人廖婉
    禎於警詢之證述相符（警卷第11頁至第18頁、偵卷第43頁至
    第47頁、第65頁），且有雲林縣警察局虎尾分局搜索扣押筆
    錄及扣押物品目錄表各1份（警卷第19頁至第22頁、目錄表
    第23頁）、監視器畫面截圖7張（警卷第35頁至第41頁）、
    車輛詳細資料報表1紙（警卷第65頁）在卷可稽，復有扣案
    之玩具槍1支（含彈匣2個）在卷。是以被告任意性之自白與
    事實相合，應可採信。本案事證明確，被告犯行洵堪認定，
    應依法論科。
二、論罪科刑：
　　核被告所為，係犯刑法第305條恐嚇危害安全罪。爰審酌被
    告僅因一時細故，即以玩具槍恐嚇被害人，使被害人心生畏
    懼，衡情人看見槍枝會產生懼怕，不論該槍枝是否為真，應
    對被害人造成不小之心理負擔，本不宜寬待，惟念被告犯後
    坦承犯行，態度難謂不佳，復參酌被告與祖母、父親、未婚
    妻同住，未婚妻目前懷有身孕，祖母則因年邁身體狀況不佳
    ，以工為業，暨本案之犯罪動機、手段、情節、智識程度等
    一切情狀，量處如主文所示之刑，並諭知易科罰金之折算標
    準，以示懲儆。末按供犯罪所用、犯罪預備之物或犯罪所生
    之物，屬於犯罪行為人者，得沒收之，刑法第38條第2項前
    段定有明文。查扣案之玩具槍1支（含彈匣2個），係被告所
    有供其為本件恐嚇犯行所用之物，依刑法第38條第2項前段
    之規定宣告沒收之。至於其餘扣案物，被告於本院審理程序
    供述與本案無關，然亦表明拋棄之意（本院卷第81頁），應
    由檢察官另為處理，併予敘明。
據上論斷，依刑事訴訟法第273條之1第1項、第299條第1項前段
，刑法第305條、第41條第1項前段、第38條第2項前段，刑法施
行法第1條之1第1項，判決如主文。
本案經檢察官江金星、段可芳提起公訴，檢察官林豐正到庭執行
職務。
中    華    民    國   110    年    4     月    7     日
                  刑事第三庭  法  官  陳碧玉 
以上正本證明與原本無異。
如不服本判決應於收受判決後20日內向本院提出上訴書狀，並應
敘述具體理由；其未敘述上訴理由者，應於上訴期間屆滿後20日
內向本院補提理由書（均須按他造當事人之人數附繕本）。「切
勿逕送上級法院」。　
告訴人或被害人對於判決如有不服，具備理由請求檢察官上訴者
，其上訴期間之計算，係以檢察官收受判決正本日期為準。
                              書記官  許馨月
中　　華　　民　　國　　110 　年　　4 　　月　　8 　　日
附錄本案論罪科刑法條全文：
中華民國刑法第305條
以加害生命、身體、自由、名譽、財產之事恐嚇他人，致生危害
於安全者，處2年以下有期徒刑、拘役或9千元以下罰金。